【裁判字號】    99,易,242
【裁判日期】    990129
【裁判案由】    竊盜
【裁判全文】
臺灣板橋地方法院刑事判決               99年度易字第242號
公  訴  人  臺灣板橋地方法院檢察署檢察官
被      告  甲○○
上列被告因竊盜案件，經檢察官提起公訴（98年度偵字第32151
號），本院以裁定進行簡式審判程序，判決如下：
    主  文
甲○○共同攜帶兇器竊盜，累犯，處有期徒刑柒月。又共同於夜
間侵入住宅竊盜，累犯，處有期徒刑捌月。應執行有期徒刑壹年
。
    事  實
一、甲○○前因竊盜案件，經臺灣高等法院以92年度上易字第28
    48號判處有期徒刑4 年、有期徒刑7 月、有期徒刑4 月，應
    執行有期徒刑4 年10月確定；上開宣告之有期徒刑7 月、有
    期徒刑4 月嗣經法院裁定減刑，並與上開不得減刑之有期徒
    刑4 年定其應執行有期徒刑4 年5 月又15日確定，刑期起算
    日期為民國95年1 月5 日，而於97年5 月29日縮短刑期假釋
    出監，並於98年6 月2 日縮刑期滿未經撤銷假釋，上開有期
    徒刑以已執行論。詎甲○○仍不知警惕，而有下列之竊盜犯
    行：
  (一)甲○○於98年9 月25日凌晨2 時前之某時，乘坐友人李有鎬
    （李有鎬所涉竊盜犯行，另案由檢察官提起公訴，由本院另
    行審結）所駕駛之車牌號碼5153-QG 號自用小客車（該車係
    李有鎬前於98年9 月21日，自行向址設臺北縣板橋市○○路
    ○ 段135 號「鴻泰租車行」所承租），行經臺北縣土城市○
    ○路○ 段之路邊停車格附近，見丙○○所有之車牌號碼1902
    -QW 號自用小客車停置於該處第115 號路邊停車格內，無人
    看守，甲○○、李有鎬2 人認有機可乘，竟共同基於意圖為
    自己不法所有之犯意聯絡，由甲○○留在車內把風，李有鎬
    則下車，持其所有之金屬材質、客觀上足以對人之生命、身
    體、安全構成威脅，可為兇器使用之螺絲起子1 支，上前拆
    卸該車牌號碼1902-QW 號自用小客車所懸掛之車輛號牌2 面
    而竊取之，得手後即將之換掛於上開原車牌號碼為5153-QG
    號之自用小客車上，由李有鎬駕駛上開已換掛車輛號牌之自
    用小客車與甲○○一同離開現場。
  (二)甲○○、李有鎬2 人於同日凌晨2 時許之夜間，共乘上開已
    換掛車牌號碼1902-QW 號車輛號牌之自用小客車，行經臺北
    縣土城市○○路587 巷26號之公寓大樓前，見該大樓地下室
    停車場大門未關，甲○○、李有鎬2 人認有機可乘，復共同
    基於意圖為自己不所有之犯意聯絡，先將上開自用小客車停
    置於該公寓大樓旁之路邊，2 人均徒手下車，經由前述停車
    場大門侵入該可直接與樓上住戶之住宅相通連、屬該大樓住
    宅一部之地下室停車場，由甲○○在一旁把風，李有鎬則以
    不詳之方式，打破住戶乙○○所有停放於該停車場內之車牌
    號碼1100-QU 號自用小客車之右前座玻璃（毀損部分未據告
    訴），並進入該車，利用車內原有之隨車工具（無證據足認
    可供兇器使用）拆卸該自用小客車之音響、煞車系統、方向
    盤安全氣囊、儀表板等設備而竊取之，另竊取車內所置放、
    乙○○配偶邱致嘉所有之國民身分證、行車執照、駕駛執照
    各1 張等物，得手後即由李有鎬、甲○○2 人共同將上開物
    品搬至該公寓大樓1 樓樓梯間，經由該公寓之大門離開，再
    將之均搬運至上開自用小客車內，由李有鎬負責駕駛，2 人
    共乘該自用小客車離去。嗣因乙○○發現車內財物遭竊，即
    報警處理，經警調取該大樓內部及附近路段之監視器錄影畫
    面清查、比對後，發現行竊之人係駕駛懸掛車牌號碼1902-Q
    W 號車輛號牌之自用小客車至該處行竊，再經警於前述乙○
    ○所有之車牌號碼1100-QU 號自用小客車車內採得可疑之指
    紋，送請內政部警政署刑事警察局鑑驗後，發現與檔存甲○
    ○之指紋卡指紋相符，始循線偵得全盤上情。
二、案經由臺北縣政府警察局土城分局報請臺灣板橋地方法院檢
    察署檢察官偵查起訴。
    理  由
一、上揭事實，業據被告甲○○迭於偵查中及本院審理時均坦白
    承認，核與被害人丙○○於警詢及偵查中檢察官訊問時指訴
    及證述之情節、被害人乙○○於警詢所指訴之情節、證人即
    「鴻泰租車行」員工沈柏穎於警詢及檢察官訊問時所證述之
    情節均相符，並有汽車租借合約書、臺北縣政府警察局車輛
    協尋電腦輸入單、車籍查詢－基本資料詳細畫面、車號查詢
    汽車車籍資料各1 紙、監視器錄影畫面翻拍照片數幀、內政
    部警政署刑事警察局98年10月23日刑紋字第0980147508號指
    紋鑑驗書1 份等在卷可稽，足認被告上開自白，核與事實相
    符；本件事證明確，被告犯行堪以認定。
二、核被告如事實欄第1 項(一)所載之行為，係犯刑法第321 條第
    1 項第3 款之攜帶兇器竊盜罪，其如事實欄第1 項(二)所載之
    行為，則係犯同法第321 條第1 項第1 款之夜間侵入住宅竊
    盜罪。被告上開2 項犯行，與李有鎬間均有犯意之聯絡及行
    為之分擔，渠2 人並已共同實行犯罪之行為，均為共同正犯
    。被告上開2 項犯行，犯意各別，行為互殊，應予分論併罰
    。又被告有如事實欄第1 項所載之犯罪科刑及執行紀錄，有
    臺灣高等法院被告前案紀錄表在卷可參，其於受有期徒刑之
    執行完畢後，5 年內故意再犯本件有期徒刑以上之罪，為累
    犯，應依刑法第47條第1 項規定加重其刑。爰審酌被告之犯
    罪動機、目的、手段、各次竊得財物之價值、其行為對於各
    被害人所造成之損害程度，及被告犯後坦承犯行，態度尚稱
    良好等一切情狀，分別量處如主文所示之刑，並定其應執行
    之刑。至被告與李有鎬如事實欄第1 項(一)所載竊盜犯行所使
    用之螺絲起子1 支，固係共同正犯李有鎬所有之物，惟該螺
    絲起子現已所在不明、難以尋獲，此據被告供陳在卷（見本
    院99年1 月27日審判筆錄第2 頁），為避免日後執行之困難
    ，爰不予宣告沒收，附此敘明。
據上論斷，應依刑事訴訟法第284 條之1 、第273 條之1 第1 項
、第299 條第1 項前段，刑法第28條、第321 條第1 項第1 款、
第3 款、第47條第1 項、第51條第5 款，判決如主文。
本案經檢察官黃彥琿到庭執行職務
中    華    民    國    99    年     1    月    29    日
                刑事第十一庭  法  官  劉景宜
上列正本證明與原本無異。
如不服本判決，應於判決送達後10日內敘明上訴理由，向本院提
出上訴狀 (應附繕本) ，上訴於臺灣高等法院。其未敘述上訴理
由者，應於上訴期間屆滿後20日內向本院補提理由書「切勿逕送
上級法院」。
                              書記官  謝秀青
中    華    民    國    99    年    2     月    1     日
附錄本案論罪科刑法條全文：
刑法第321條第1項第1款、第3款
中華民國刑法第321條
（加重竊盜罪）
犯竊盜罪而有左列情形之一者，處6月以上、5年以下有期徒刑：
一、於夜間侵入住宅或有人居住之建築物、船艦或隱匿其內而犯
    之者。
二、毀越門扇、牆垣或其他安全設備而犯之者。
三、攜帶兇器而犯之者。
四、結夥三人以上而犯之者。
五、乘火災、水災或其他災害之際而犯之者。
六、在車站或埠頭而犯之者。
前項之未遂犯罰之。

司法院資訊處製作；財團法人民間司法改革基金會備份。
